【裁判字號】    91,訴,1202
【裁判日期】    920325
【裁判案由】    違反毒品危害防制條例
【裁判全文】
臺灣臺南地方法院刑事判決                        九十一年度訴字第一二二號
    公  訴  人  臺灣台南地方法院檢察署檢察官
    被      告  甲○○
右列被告因毒品危害防制條例案件，經檢察官提起公訴 (九十一年度偵字第九二六三
號)，本院判決如左：
    主  文
甲○○連續轉讓第二級毒品，處有期徒刑拾月。扣案之安非他命壹小包（驗餘淨重零
點零陸公克）沒收銷燬之。被訴轉讓第一級毒品部分免訴。
    事  實
一、甲○○（有轉讓第一級毒品前科）基於轉讓第二級毒品安非他命之概括犯意，於
    民國九十年十月十五日一時五十分許，在台南市○○○街六十六號，其所承租之
    翔舜汽車賓館二三八室內，先後三次，分別各無償轉讓微量僅足供乙次吸用之安
    非他命予丙○○（警訊時自稱陳玉雲）、丁○○（警訊時自稱黃建誠）及少年乙○○（七十五年三月二十一日生），供渠三人施用，旋即經警在上址執行臨檢時
    當場查獲，並扣得其持有之安非他命乙小包（驗餘淨重零點零陸公克）吸食器一
    個及吸管三支等物。
二、案經台灣台南地方法院檢察署檢察官自動檢舉偵查起訴。
    理  由
甲、有罪部分：
一、訊據被告甲○○固坦承於右揭時、地承租翔舜汽車賓館二三八室，與丙○○等人
    同處為警查獲等情，然矢口否認有右開轉讓第二級毒品安非他命之犯行，辯稱：
    扣案的安非他命不是伊的，伊也沒有轉讓安非他命丙○○等人施用，當天他們也
    沒有在那裡吸用，扣案的安非他命是警察帶丁○○到汽車旅館外面的草叢查獲的
    ，那些東西可能是丁○○的，他故為把責任推給伊云云。惟查右開事實，迭據證
    人丁○○於警訊時及偵審中證述綦詳，核與證人丙○○於警訊時證述情節及證人
    乙○○於警訊時及偵查中證述情節均相符，並有右開安非他命乙小包、吸食器一
    個及吸管三支扣案足資佐證，且該小包物品經送請法務部調查局檢驗結果，確係
    第二級毒品安非他命，亦有該局出具之檢驗通知書乙紙附卷可參。再者證人乙○○等人當日為警查獲採其尿液送驗結果，亦呈安非他命陽性反應，有台南市衛生
    局出具之檢驗成績書在卷可稽。參以證人丁○○等三人均與被告甲○○係朋友關
    係，與其並無仇隙，此一事實，亦據被告於警訊時供明在卷，茍非實情，衡情斷
    無須一致設詞誣陷被告之理觀之，自足認證人丁○○等三人之證詞與事實相符，
    足以採信，罪證明確，被告犯行堪以認定，其所辯無非事後畏罪卸責之詞，不足
    採信。
二、按安非他命依毒品危害防制條例第二條第二項第二款規定係屬第二級毒品，被告
    轉讓之，核其所為，係犯毒品危害防制條例第八條第二項之轉讓第二級毒品罪。
    其持有安非他命之低度行為，應為高度之轉讓行為所吸收，不另論罪。其先後三
    次轉讓犯行，時間緊接，犯罪構成要件相同，顯係基於一個概括犯意反覆為之，
    應依連續犯之規定論以一罪，並依法加重其刑。爰審酌被告有轉讓第一級毒品前
    科，素行非佳，有台灣高等法院被告全國前案紀錄表一紙附卷可按，其轉讓毒品
    供人施用，殘害渠身心健康，影響其家庭之正常生活，並極易因吸毒而誘致犯他
    罪，所生危害非輕，犯後飾詞圖卸刑責，態度非佳，惟轉讓之數量甚微，情節非
    重大等一切情狀，量處如主文所示之刑，以示懲儆。扣案之安非他命壹小包（驗
    餘淨重零點零陸公克），係查獲之第二級毒品，應依法宣告沒收銷燬之。至扣案
    之吸食器一個及吸管三支，被告否認為其所有，且亦非供其轉讓毒品所用之物，
    故不予宣告沒收，並此敘明。
乙、免訴部分：
一、公訴意旨另以：被告甲○○於前開時地尚另轉讓第一級毒品海洛因予丁○○等三
    人施用，因認其此部份另涉有轉讓第一級毒品罪罪嫌云云。
二、惟按案件曾經判決確定者，應諭知免訴之判決，刑事訴訟法第三百零二條第一款
    定有明文。又訴訟上所謂一事不再理之原則，關於實質上一罪或裁判上一罪，亦
    均有其適用，最高法院六十年臺非字第七七號著有判例。
三、查本件被告曾另案被訴於民國九十年九月間起至同年十一月間止，在台南縣永康
    市○○路一五二巷三十號伊與李瑞敏，約有拾次無償轉讓第一級毒品海洛因供李
    瑞敏施用之犯行，業經台灣高等法院台南分院於九十一年九月十一日以九十一年
    上訴字第九一九號判處有期徒刑二年，並經最高法院於同年十一月七日以九十一
    年台上字第六二九０號駁回上訴確定在案，有該台灣高等法院台南分院判決影本
    及台灣高等法院被告全國前案紀錄表各乙份附卷足憑。本案被告被訴轉讓第一級
    毒品之犯罪時間，與該案顯係緊接不斷，且犯罪構成要件復相同，顯係基於一個
    概括犯意反覆為之，自有連續犯之裁判上一罪關係，自為該案確定判決效力所及
    ，依照首開說明，此部份自應諭知免訴之判決。
丙、據上論斷，應依刑事訴訟法第二百九十九條第一項前段、第三百零二條第一款，
    毒品危害防制條例第八條第二項、第十八條第一項前段，刑法第十一條前段、第
    五十六條，判決如主文。
中      華      民      國    九十二      年    三    月    二十五    日
                                  臺灣臺南地方法院刑事第二庭
                                      法  官    柯顯卿
右正本與原本無異。
如不服本判決，應於判決送達後十日內，向本院提出上訴狀。
                                      書記官    許悉愛
中      華      民      國      九十二      年    三    月    二十五    日
所犯法條：
毒品危害防制條例第八條第二項：
轉讓第二級毒品者，處六月以上五年以下有期徒刑，得併科新台幣七十萬元以下罰金
。


司法院資訊處製作；財團法人民間司法改革基金會備份。
